vi: Chỉ số khúc xạ kính: 1,50; 1,56; 1,59; 1,60; 1,67; 1,70; 1,74; 1,76; Khác
da: Linsens brydningsindeks: 1,50; 1,56; 1,59; 1,60; 1,67; 1,70; 1,74; 1,76; Andet
ja: レンズ屈折率: 1.50; 1.56; 1.59; 1.60; 1.67; 1.70; 1.74; 1.76; その他
de: Linsen-Brechungsindex: 1,50; 1,56; 1,59; 1,60; 1,67; 1,70; 1,74; 1,76; Sonstiges
zh-TW: 鏡片折射率: 1.50; 1.56; 1.59; 1.60; 1.67; 1.70; 1.74; 1.76; 其他
pt-PT: Índice de refração da lente: 1.50; 1.56; 1.59; 1.60; 1.67; 1.70; 1.74; 1.76; Outro
fr: Indice de réfraction des verres: 1,50; 1,56; 1,59; 1,60; 1,67; 1,70; 1,74; 1,76; Autre
th: ดัชนีหักเหแสงของเลนส์: 1.50; 1.56; 1.59; 1.60; 1.67; 1.70; 1.74; 1.76; อื่นๆ
sv: Linsbrytningsindex: 1,50; 1,56; 1,59; 1,60; 1,67; 1,70; 1,74; 1,76; Övrigt
el: Δείκτης διάθλασης φακού: 1,50; 1,56; 1,59; 1,60; 1,67; 1,70; 1,74; 1,76; Άλλο
it: Indice di rifrazione della lente: 1,50; 1,56; 1,59; 1,60; 1,67; 1,70; 1,74; 1,76; Altro
nl: Lensbrekingsindex: 1,50; 1,56; 1,59; 1,60; 1,67; 1,70; 1,74; 1,76; Andere
ro-RO: Indicele de refracție al lentilei: 1.50; 1.56; 1.59; 1.60; 1.67; 1.70; 1.74; 1.76; Altele
pl: Współczynnik załamania soczewki: 1,50; 1,56; 1,59; 1,60; 1,67; 1,70; 1,74; 1,76; Inne
ko: 렌즈 굴절률: 1.50; 1.56; 1.59; 1.60; 1.67; 1.70; 1.74; 1.76; 기타
pt-BR: Índice de refração da lente: 1,50; 1,56; 1,59; 1,60; 1,67; 1,70; 1,74; 1,76; Outro
cs: Index lomu čočky: 1,50; 1,56; 1,59; 1,60; 1,67; 1,70; 1,74; 1,76; Jiné
nb: Linsebrytningsindeks: 1,50; 1,56; 1,59; 1,60; 1,67; 1,70; 1,74; 1,76; Annet
lt-LT: Lęšio lūžio rodiklis: 1,50; 1,56; 1,59; 1,60; 1,67; 1,70; 1,74; 1,76; Kita
sl-SI: Lomni količnik leče: 1.50; 1.56; 1.59; 1.60; 1.67; 1.70; 1.74; 1.76; Drugo
hr-HR: Indeks loma leće: 1,50; 1,56; 1,59; 1,60; 1,67; 1,70; 1,74; 1,76; Ostalo
ru: Коэффициент преломления линз: 1,50; 1,56; 1,59; 1,60; 1,67; 1,70; 1,74; 1,76; Другой
hu: Lencse törésmutatója: 1,50; 1,56; 1,59; 1,60; 1,67; 1,70; 1,74; 1,76; Egyéb
zh-CN: 镜片折射率: 1.50; 1.56; 1.59; 1.60; 1.67; 1.70; 1.74; 1.76; 其他
sk-SK: Index lomu šošovky: 1,50; 1,56; 1,59; 1,60; 1,67; 1,70; 1,74; 1,76; Iné
en: Lens refractive index: 1.50; 1.56; 1.59; 1.60; 1.67; 1.70; 1.74; 1.76; Other
bg-BG: Показател на пречупване на лещата: 1,50; 1,56; 1,59; 1,60; 1,67; 1,70; 1,74; 1,76; Други
fi: Linssin taitekerroin: 1.50; 1.56; 1.59; 1.60; 1.67; 1.70; 1.74; 1.76; Muu
tr: Lens kırılma indeksi: 1,50; 1,56; 1,59; 1,60; 1,67; 1,70; 1,74; 1,76; Diğer
es: Índice de refracción de la lente: 1,50; 1,56; 1,59; 1,60; 1,67; 1,70; 1,74; 1,76; Otros